臺灣臺中地方法院刑事裁定
110年度聲字第3503號
聲  請  人  臺灣臺中地方檢察署檢察官
受  刑  人  林俊諺


上列聲請人因受刑人數罪併罰有二裁判以上，聲請定其應執行之
刑（聲請案號：110年度執聲字第2342號），本院裁定如下：
    主    文
林俊諺犯如附表所示各罪所處有期徒刑部分，應執行有期徒刑陸
月，如易科罰金，以新臺幣壹仟元折算壹日。
    理    由
一、聲請意旨略以：受刑人林俊諺犯不能安全駕駛致交通危險罪
    等數罪，先後判決確定如附表，爰依刑事訴訟法第477條第1
    項、刑法第53條、第51條第5款規定，併請依刑法第41條第1
    項、第8項，諭知易科罰金之折算標準等語。
二、按裁判確定前犯數罪者，併合處罰之。數罪併罰，有二裁判
    以上，分別宣告多數有期徒刑者，於各刑中之最長期以上，
    各刑合併之刑期以下，定其刑期，但不得逾30年，刑法第50
    條第1項前段、第53條及第51條第5款分別定有明文。又犯最
    重本刑為5年以下有期徒刑以下之刑之罪，而受6月以下有期
    徒刑或拘役之宣告者，得以新臺幣1仟元、2仟元或3仟元折
    算1日，易科罰金，刑法第41條第1項前段亦有明文。
三、查受刑人林俊諺前於民國（下同）110年2月1日因犯不能安
    全駕駛致交通危險罪，經本院以110年度中交簡字第854號判
    決判處有期徒刑3月，如易科罰金，以新臺幣（下同）1仟元
    折算1日確定（如附表編號1）；復於110年5月9日因犯不能
    安全駕駛致交通危險罪，經本院以110年度中交簡字第1242
    號判決判處有期徒刑4月，併科罰金2萬元，有期徒刑如易科
    罰金，罰金如易服勞役，均以1仟元折算1日確定（如附表編
    號2）等情，有上開判決書、臺灣高等法院被告前案紀錄表
    各1份在卷可稽。本件檢察官聲請定其應執行之刑，經核與
    法律規定相符，應予准許。
四、次按數罪併罰之定應執行之刑，係出於刑罰經濟與責罰相當
    之考量，並非予以犯罪行為人或受刑人不當之利益，為一種
    特別的量刑過程，相較於刑法第57條所定科刑時應審酌之事
    項係對一般犯罪行為之裁量，定應執行刑之宣告，乃對犯罪
    行為人本身及所犯各罪之總檢視，除應考量行為人所犯數罪
    反應出之人格特性，並應權衡審酌行為人之責任與整體刑法
    目的，包含各別刑罰規範之目的、輕重罪間體系之平衡、整
    體犯罪非難評價、各行為彼此間之偶發性、與被告前科之關
    聯性、各行為所侵害法益之專屬性或同一性、數罪對法益侵
    害之加重效應、罪數所反映之被告人格特性與犯罪傾向、社
    會對特定犯罪例如一再殺人或販毒行為處罰之期待等因素，
    在量刑權之法律拘束性原則下，依刑法第51條第5 款之規定
    ，採限制加重原則，以宣告各刑中之最長期為下限，各刑合
    併之刑期為上限，但最長不得逾30年，資為量刑自由裁量權
    之外部界限，並應受法秩序理念規範之比例原則、平等原則
    、責罰相當原則、重複評價禁止原則等自由裁量權之內部抽
    象價值要求界限之支配，使以輕重得宜，罰當其責，俾符合
    法律授與裁量權之目的，以區別數罪併罰與單純數罪之不同
    ，兼顧刑罰衡平原則（最高法院96年度台上字第7583 號、1
    00年度台上字第21號判決意旨參照）。再者，法院於酌定執
    行刑時，不得違反刑法第51條之規定，並應體察法律規範之
    目的，謹守法律內部性界限，以達刑罰經濟及恤刑之目的。
    法院依刑法第51條第5 款定執行刑者，宜注意刑罰邊際效應
    隨刑期而遞減及行為人所生痛苦程度隨刑期而遞增之情形，
    並考量行為人復歸社會之可能性，妥適定執行刑。執行刑之
    酌定，並宜綜合考量行為人之人格及各罪間之關係；審酌各
    罪間之關係時，宜綜合考量數罪侵害法益之異同、對侵害法
    益之加重效應及時間、空間之密接程度，各罪間之獨立程度
    較高者，法院宜酌定較高之執行刑，但仍宜注意維持輕重罪
    間刑罰體系之平衡（107年8月7日司法院院台廳刑一字第107
    0021860 號函訂定並自即日生效之「刑事案件量刑及定執行
    刑參考要點」第22、23、24點規定可供參考）。
五、本院審酌受刑人所犯如附表編號1、2所示之罪，均為酒後駕
    駛之公共危險罪，然各該犯罪之犯意各別，犯罪之時、地皆
    相異，係前後各自獨立之犯罪，而各該犯行之犯罪時間僅間
    隔3月有餘，顯見被告無視於酒後駕駛犯行，非但對其他用
    路人之生命、身體安全造成潛在之危險，且規範為犯罪業已
    多時，竟在短期內再為此犯行，惡性匪輕，是以斟酌本件對
    全體犯罪之整體非難評價之程度，本件所定之執行刑實不宜
    從輕，暨前述各罪定應執行刑之外部界限（各宣告刑中刑期
    最長之有期徒刑3月以上，各刑合併之刑期即有期徒刑7月以
    下）等一切情狀為整體評價，復參酌受刑人對本件定應執行
    刑表示其要申請勞動服務等詞，惟此與本件執行刑之決定無
    涉，有本院詢問受刑人定應執行刑詢問意見表1紙在卷可憑
    ，定其應執行之刑如主文所示，並諭知易科罰金之折算標準
    。至受刑人所犯如附表編號2所示之罪所處之併科罰金2萬元
    部分，因無宣告多數罰金刑情形，自應與前開所定之應執行
    刑併執行之，毋庸併定應執行刑，附此敘明。
六、依刑事訴訟法第477條第1項，刑法第53條、第51條第5款、
    第41條第1項前段，裁定如主文。
中　　華　　民　　國　　110 　年　　11 　　月　　8 　 日
                    刑事第八庭   法  官 高思大
以上正本證明與原本無異。
如不服本裁定，應於收受送達後5日內向本院提出抗告狀。（應
附繕本）
                                 書記官  黃聖心
中    華    民    國   110    年    11     月    8   日
附表：
編           號         1        2 罪           名  不能安全駕駛致交通危險罪 不能安全駕駛致交通危險罪 宣    告     刑  有期徒刑3月，如易科罰金，以1仟元折算1日 有期徒刑4月，併科罰金2萬元，徒刑如易科罰金，罰金如易服勞役，均以1仟元折算1日 犯   罪  日  期  110年2月1日 110年5月9日 偵查（自訴）機關 年  度    案  號  臺灣臺中地方檢察署110年度偵字第 9315號 臺灣臺中地方檢察署110年度速偵字第2470號 最  後事實審 法  院 臺灣臺中地方法院 臺灣臺中地方法院  案  號 110年度中交簡字第854號 110年度中交簡字第1242號  判  決 日     期 110年4月19日 110年6月10日 確  定判  決 法  院 臺灣臺中地方法院 臺灣臺中地方法院  案  號 110年度中交簡字 第854號 110年度中交簡字 第1242號  判    決確定日期 110年5月18日 110年7月14日 是否為得易科罰金 、易服社會勞動之案件  得易科罰金、易服社會勞動 得易科罰金、易服社會勞動   備         註  臺灣臺中地方檢察署110年度執字第 7547號 臺灣臺中地方檢察署110年度執字第 10889號